臺灣臺北地方法院刑事判決　　　　　　 95年度簡上字第318號
上　訴　人　臺灣臺北地方法院檢察署檢察官
被　　　告　甲○○
上列上訴人因被告違反著作權法案件，不服本院於中華民國95年
10月13日所為95年度簡字第3075號第一審判決（聲請簡易判決處
刑案號：95年度偵字第19370 號），提起上訴，本院合議庭為第
二審判決如下：
    主  文
上訴駁回。
甲○○緩刑貳年。
    事  實
一、甲○○明知「文淵閣四庫全書電子版」光碟中之資料庫，係
    香港商迪志文化出版有限公司（下稱迪志公司）就文淵閣四
    庫全書進行電子化資料選擇、編排而成之編輯著作，依著作
    權法第4條第2款，及世界貿易組織（WTO ）「與貿易有關之
    智慧財產權協定」（TRIPS ）之約定，屬於受我國著作權法
    保護之著作物，迪志公司並授權址設臺北市○○區○○路2
    段149之16號2樓之大鐸資訊股份有限公司（下稱大鐸公司）
    在臺灣地區銷售及發行前開著作，未經前揭權利人之同意或
    授權，不得擅自重製，或明知係侵害著作財產權之重製物而
    散布、或意圖散布而持有；且明知其於民國94年11月間某日
    ，透過網路以新臺幣（下同）2,000 元購得之「文淵閣四庫
    全書電子版」光碟1片（即1套），係未經前開權利人同意或
    授權而非法重製之光碟。其於前揭時地購得上開光碟1 片後
    ，因覺不適用，竟基於以移轉所有權之方法散布侵害他人著
    作財產權之光碟重製物之犯意，於95年01月間某日起，在新
    竹縣竹北市住處，利用其所有之電腦連接網際網路，在EBAY
    拍賣網站上以其帳號gogojlwc＠yahoo.com.tw（聲請簡易判
    決處刑書誤載為gogojiwc＠yahoo.com.tw）張貼拍賣訊息，
    擬以新臺幣1,500 元之價格，散布販售予不特定客戶，並以
    個人開立之郵局帳號00000000000000號帳戶為收款帳戶。嗣
    於95年2月9日，經大鐸公司（聲請簡易判決處刑書誤載為迪
    志公司）派其職員林育如向甲○○購買前述「文淵閣四庫全
    書電子版」編輯著作光碟片，甲○○遂依訂購指示將上開非
    法重製之光碟寄送至大鐸公司人員指定之臺北市○○區○○
    路2段149之16號2樓，經迪志公司報警循線查獲。
二、案經迪志公司訴請臺北市政府警察局移送臺灣臺北地方法院
    檢察署檢察官偵查後，聲請簡易判決處刑。
    理  由
一、訊據被告甲○○對上揭事實坦承不諱，並經告訴代理人陳勵
    新指訴與證人林育如證述綦詳，且有網路拍賣訊息列印單、
    電子郵件共9 張、交易明細表、被告郵局存簿影本、迪志公
    司權利證明各1 份等附卷可稽，被告上開任意性之自白，經
    前揭證據補強後，應認與事實相符，而得作為認定被告犯罪
    之證據。本案事證明確，被告犯行堪以認定，應依法論科。
二、核被告所為，係犯著作權法第91條之1 第3項、第2項之明知
    係侵害著作財產權之光碟重製物而散布罪，其意圖散布而持
    有明知係侵害著作財產權之光碟重製物之低度行為，應為散
    布之高度行為所吸收，不另論罪。原審依據刑事訴訟法第44
    9條第1項前段、第450條第1項、第454條第2項，著作權法第
    91條之1 第3項、第2項、第98條，刑法第2條第1項前段、第
    11條前段，修正前刑法第41條第1 項前段，修正前罰金罰鍰
    提高標準條例第2 條，現行法規所定貨幣單位折算新臺幣條
    例第2條，判處被告有期徒刑六月，如易科罰金，以銀元3百
    元即新臺幣9百元折算1日，其認事用法均無不當，量刑亦為
    妥適。查刑法部分條文業於94年1月7日修正，94年2月2日公
    布，於被告行為後之95年7月1日施行，按犯罪在刑法前開修
    正施行前，而於施行後裁判，則其緩刑之宣告，應適用修正
    施行後第74條之規定（前開最高法院95年度第8 次刑事庭會
    議決議參照）。查被告未曾因故意犯罪而受有期徒刑以上刑
    之宣告，素行良好，此有臺灣高等法院被告前案紀錄表1 份
    在卷可佐；而其係一時失慮，致罹刑章，於犯後已與告訴人
    達成和解，告訴人亦具狀表示同意給予被告緩刑之意，此有
    刑事陳報狀及和解書附卷可證（見本院卷第17、18頁），被
    告經此偵審程序後，當知所警惕，信無再犯之虞，本院綜核
    各情認原審所為刑之宣告以暫不執行為適當，爰併予宣告緩
    刑二年，用啟自新。是檢察官循告訴人之意，以被告迄今未
    與告訴人達成和解，亦未賠償，原審量刑尚屬過輕為由，提
    起上訴，非有理由，應予駁回。
三、按被告經合法傳喚，無正當之理由不到庭者，得不待其陳述
    ，逕行判決，刑事訴訟法第371條定有明文；又依同法第455
    條之1 第1項、第3項之規定，上訴人對簡易判決有不服者，
    得上訴於管轄之第二審地方法院合議庭，並準用同法第三編
    第一章及第二章之規定。是以本件被告經本院合法傳喚，無
    正當理由不到庭，爰不待其陳述，逕行判決。
據上論斷，應依刑事訴訟法第455條之1第1項、第3項、第368 條
、第371條，修正後刑法第74條第1項第1款，判決如主文。
本案經檢察官江貞諭到庭執行職務
中　　華　　民　　國　　96　　年　　5 　　月　　15　　日
　　　　　　　　　刑事第五庭審判長法　官　黃程暉
                                  法　官　何俏美
                                  法　官　賴秀蘭
以上正本證明與原本無異。
不得上訴。
　　　　　　　　　　　　　　　　  書記官　游秀珠
中　　華　　民　　國　　96　　年　　5 　　月　　22　　日
附錄本案論罪科刑法條：
著作權法第91條之1
擅自以移轉所有權之方法散布著作原件或其重製物而侵害他人之
著作財產權者，處3 年以下有期徒刑、拘役，或科或併科新臺幣
50萬元以下罰金。
明知係侵害著作財產權之重製物而散布或意圖散布而公開陳列或
持有者，處3年以下有期徒刑，得併科新臺幣7萬元以上75萬元以
下罰金。
犯前項之罪，其重製物為光碟者，處6月以上3年以下有期徒刑，
得併科新臺幣20萬元以上2百萬元以下罰金。但違反第87條第4款
規定輸入之光碟，不在此限。
犯前二項之罪，經供出其物品來源，因而破獲者，得減輕其刑。
